臺灣高等法院高雄分院民事裁定　　　　　96年度抗字第203號
抗　告　人　吳文卿
相　對　人　甲○○
上列當事人間請求撤銷假扣押裁定事件，抗告人即債權人對於中
華民國96年6月27日臺灣高雄地方法院96年度裁全聲字第81號所
為裁定提起抗告，本院裁定如下：
    主  文
抗告駁回。
抗告訴訟費用由抗告人負擔。
    理  由
一、本件抗告意旨略以：抗告人即債權人前以對相對人即債務人
    有損害賠償請求權為由，聲請原法院對相對人裁定假扣押，
    經原法院以85年度全字第968號裁定准予假扣押在案。嗣抗
    告人就前開假扣押程序所欲保全之本案請求權（損害賠償請
    求權）提起訴訟，經原法院84年度訴字第2121號民事判決相
    對人應給付抗告人新台幣（下同）380,949元及法定遲延利
    息確定。而抗告人僅收取本金380,949元及法定遲延利息。
    惟依強制執行法第29條規定，執行費用得優先受償，而抗告
    人受領之前揭款項，扣除執行費用後尚有債權37,087元未受
    清償。乃原法院於本件債權尚未全部受償前，竟依相對人之
    聲請，遽予裁定撤銷前揭85年度全字第968號假扣押裁定，
    顯有不當，為此提起抗告，求予廢棄原裁定云云。
二、按假扣押之原因消滅，債權人受本案敗訴判決確定或其他命
    假扣押之情事變更者，債務人得聲請撤銷假扣押裁定。民事
    訴訟法第530條第1項定有明文。惟該條所稱之「假扣押之原
    因消滅」者，係指債權人於聲請假扣押時，所主張假扣押原
    因，已無日後不能強制執行或甚難執行之虞，或以應在外國
    為強制執行，現已得於國內強制執行等是；又該條所謂之「
    命假扣押之情事變更」者，則指債權人依假扣押保全執行之
    請求已歸消滅或經本案判決予以否認，或已喪失其請求假扣
    押之權利等情形而言（參閱最高法院88年度台抗字第217號
    裁定要旨）。遇有上述情形，或因已無保全強制執行之必要
    ，或因債權人已無保全強制執行之權利，債務人當無繼續容
    忍其假扣押之義務。又債權人因強制執行而支出之費用，得
    求償於債務人者，得準用民事訴訟法第91條之規定，向執行
    法院聲請確定其數額。前項費用及其他為債權人共同利益而
    支出之費用，得求償於債務人者，得就強制執行之財產優先
    受清償。強制執行法第29條亦定有明文。
三、經查抗告人與相對人於原法院84年度訴字第2121號請求損害
    賠償事件，經確定判決相對人應給付抗告人380,949元及法
    定遲延利息，此有85年度執字第17594號核發之債權憑證影
    本附於原審卷可稽。觀諸該債權憑證執行受償情形所載：「
    ……據債權人（即抗告人）於民國86年11月10日陳報受償金
    64,718元（其中37,087元為本件執行費用）」等語（見原審
    卷第7頁所附債權憑證影本）。又抗告人於原審亦具狀表示
    已於95年5月受償上開本金及法定遲延利息完畢（見原審卷
    第8頁）。雖抗告人抗稱，伊受領之款項扣除本件執行費用
    37,087元後，尚有債權37,087元未受清償云云，並提出自91
    年1月至95年5月債款收取狀況表為證（見原審卷第9頁、第
    10 頁），惟執行費用依法得就強制執行之財產優先受清償
    ，並已包含於抗告人86年11月10日陳報之受償金64,718元內
    等情，已如前述，至於抗告人所提抗告人所製作91年1月至
    95年5 月債款收取狀況表僅足以表示，依抗告人自行之記載
    ，至91 年1月止，相對人尚有債款餘款209,934元未償，而
    該債款餘額至95年5月已全部清償等情，尚未能據以認定本
    件執行費用37,087元自始即未予優先受償。此外，抗告人迄
    未能就其主張舉證以實其說，是抗告人上揭主張即屬無據，
    應不足採信。從而原法院依相對人之聲請，認抗告人對相對
    人所有本件假扣押所保全強制執行之債權，已獲清償，而依
    民事訴訟法第530條第1項規定，裁定撤銷原法院85年度全字
    第968號假扣押裁定，經核尚無不合。抗告意旨仍執前詞，
    指摘原裁定不當，求予廢棄，非有理由，應予駁回。
四、據上論結，本件抗告為無理由，依民事訴訟法第495條之1第
    1 項、第449條第1項、第95條、第78條，裁定如主文。
中　　華　　民　　國　　96　　年　　7　　月　　 31　　日
                            民事第三庭
                                審判長法官　張國彬
                                法　　　官　楊富強
                                法　　　官　吳登輝
以上正本證明與原本無異
本件裁定不得再抗告。
中　　華　　民　　國　　96　　年　　8　　月　　 2 　　日
                                書　記　官  張明賢
